臺灣彰化地方法院刑事判決　　　　　　　96年度訴字第2401號
公　訴　人　臺灣彰化地方法院檢察署檢察官
被　　　告　甲○○
　　　　　　　　　　（另案羈押在臺灣彰化看守所）
上列被告因毒品危害防制條例案件，經檢察官提起公訴（96年度
毒偵字第5289號、96年度毒偵字第5290號），本院依簡式審判程
序，判決如下：
    主    文
甲○○施用第一級毒品，累犯，處有期徒刑玖月，減為有期徒刑
肆月又拾伍日；又施用第一級毒品，累犯，處有期徒刑捌月，減
為有期徒刑肆月，扣案之海洛因壹包（淨重零點壹壹公克，空包
裝重零點壹玖公克）沒收銷燬；又施用第二級毒品，累犯，處有
期徒刑伍月，減為有期徒刑貳月又拾伍日，扣案之甲基安非他命
壹包（警秤毛重約零點肆公克）沒收銷燬；又施用第二級毒品，
累犯，處有期徒刑肆月，減為有期徒刑貳月，扣案之甲基安非他
命壹包（警秤毛重約零點貳公克）沒收銷燬。應執行有期徒刑壹
年，扣案之海洛因壹包（淨重零點壹壹公克，空包裝重零點壹玖
公克）、甲基安非他命貳包（警秤毛重分別約零點肆公克、零點
貳公克）均沒收銷燬。
    事    實
一、甲○○於民國89年間，因施用第一、二級毒品案件，經本院
    以89年度訴字第764 號分別判處有期徒刑7 月、5 月，應執
    行有期徒刑10月確定；於90年間，因施用第一、二級毒品案
    件，經本院以90年度訴字第1357號分別判處有期徒刑8 月及
    6 月，應執行有期徒刑1 年確定，上開2 案經其入監接續執
    行後，於93年1 月20日假釋出監，並於93年5 月16日假釋期
    滿未經撤銷，視為執行完畢。又於89年間，因施用毒品案件
    ，經本院裁定移送觀察、勒戒後，認有繼續施用毒品之傾向
    而送強制戒治，強制戒治執行期滿後，由臺灣彰化地方法院
    檢察署檢察官以89年度戒毒偵字第17號為不起訴處分確定。
    再於89年間，因施用第一、二級毒品案件，經本院裁定送強
    制戒治，於89年3 月23日停止戒治出所，至89年5 月8 日期
    滿未經撤銷，視為強制戒治執行完畢。復於90年間，因施用
    第一、二級毒品案件，再經本院裁定送強制戒治，至91 年8
    月16日強制戒治期滿執行完畢釋放。詎仍不知悛悔，於前開
    強制戒治執行完畢後5 年內，分別（1） 基於施用第一級毒
    品海洛因之犯意，於96年4 月9 日下午1 時31分許為警採尿
    前3 日內之某一時點，在彰化縣彰化市○○路175 號，以將
    海洛因摻水置入針筒、加以注射血管之方式，施用第一級毒
    品海洛因1 次；（2） 另基於施用第一級毒品海洛因之犯意
    ，於96年4 月20日晚上9 時30分餘許，在彰化縣彰化市○○
    里○○街96巷17號，以上開方式，施用第一級毒品海洛因1
    次；（3） 另基於施用第二級毒品甲基安非他命之犯意，於
    96 年4月8 日晚上9 時許，在彰化縣彰化市○○路175 號，
    以將甲基安非他命置於玻璃吸食器內以火燒烤、吸食煙霧之
    方式，施用第二級毒品甲基安非他命1 次；（4） 另基於施
    用第二級毒品甲基安非他命之犯意，於96 年4 月20日晚上9
    時30分許，在其位於彰化縣彰化市○○里○○街96巷17號住
    處，以上揭方式，施用第二級毒品甲基安非他命1 次。嗣經
    警採尿後，結果呈嗎啡及甲基安非他命陽性反應。
二、於96年4 月9 日上午11時38分許，為警因其違反交通法規及
    另案通緝，在彰化縣彰化市○○路○段800 號前攔下盤查，
    而查獲如前一（1） （3） 所載之犯行，並扣得甲基安非他
    命1 包（警秤毛重約0.4 公克）；並於96年4 月21日晚上11
    時30分許，因為毒品列管人口，在彰化縣彰化市○○路及辭
    修路口經警盤查，其於有偵查犯罪職權之機關或個人發覺其
    犯罪前，自動交出海洛因1 包（淨重0.11公克，空包裝重0.
    19公克）、甲基安非他命1 包（警秤毛重約0.2 公克），向
    現場之員警坦承前開一（2） （4） 所載施用海洛因、甲基
    安非他命之犯行而自首，且主動接受裁判，當場並扣得上開
    海洛因、甲基安非他命各1 包。
三、案經彰化縣警察局移送及彰化縣警察局彰化分局報請臺灣彰
    化地方法院檢察署檢察官偵查起訴。
 　 理    由
一、除被告所犯為死刑、無期徒刑、最輕本刑為3 年以上有期徒
    刑之罪或高等法院管轄第1 審案件者外，於前條第1 項程序
    進行中，被告先就被訴事實為有罪之陳述時，審判長得告知
    被告簡式審判程序之旨，並聽取當事人、代理人、辯護人及
    輔佐人之意見後，裁定進行簡式審判程序，刑事訴訟法第27
    3 條之1 第1 項、第284 條之1 分別定有明文。本件被告甲
    ○○所涉係死刑、無期徒刑、最輕本刑為3 年以上有期徒刑
    之罪或高等法院管轄第1 審案件以外之罪，並於本院行準備
    程序時就被訴事實為有罪之陳述，本院合議庭依前揭規定，
    經評議結果，裁定改由受命法官獨任行簡式審判程序，合先
    敘明。
二、上開事實，業據被告甲○○於警詢、偵訊、本院準備程序及
    審理時坦承不諱（見彰化縣警察局彰警刑偵二字第09600194
    43號刑案偵查卷第2 、3 頁，彰化縣警察局彰化分局彰警分
    偵字第0960010632號刑案偵查卷第1 、2 頁，臺灣彰化地方
    法院檢察署96年度毒偵字第1764號卷第5 、6 頁，96年度毒
    偵字第5289號卷第27、28頁，96年度毒偵字第1992號卷第5
    、6 頁，本院96年度訴字第2401號卷第34、40、41頁），且
    查：
（一）被告尿液經以氣相層析質譜儀（即ＧＣ／ＭＳ）方法檢驗
      結果，確呈第一級毒品海洛因於人體代謝後之嗎啡、第二
      級毒品甲基安非他命之陽性反應，有彰化縣警察局刑警大
      隊委託檢驗尿液代號與真實姓名對照認證單1 紙、彰化縣
      警察局彰化分局委託檢驗尿液代號與真實姓名對照認證單
      1 紙、詮昕科技股份有限公司96年4 月19日第00000000號
      、96年5 月3 日第00000000號濫用藥物尿液檢驗報告各1
      份附卷足證（見彰化縣警察局彰警刑偵二字第0960019443
      號刑案偵查卷第21頁，彰化縣警察局彰化分局彰警分偵字
      第0960010632號刑案偵查卷第8 頁，臺灣彰化地方法院檢
      察署96年度毒偵字第1764號卷第19頁，96年度毒偵字第19
      92號卷第7 頁），此外，並有照片4 張、彰化縣警察局查
      獲毒品危害防制條例毒品初步檢驗報告書1 紙、法務部調
      查局96年8 月3 日調科壹字第09623059660 號鑑定書1 紙
      附卷可按（見彰化縣警察局彰警刑偵二字第0960019443號
      刑案偵查卷第18-20 頁，彰化縣警察局彰化分局彰警分偵
      字第0960010632號刑案偵查卷第13、14頁，臺灣彰化地方
      法院檢察署96年度毒偵字第5290號卷第7 頁），及海洛因
      1 包（淨重0.11公克，空包裝重0.19公克）、甲基安非他
      命2 包（警秤毛重分別約0.4 、0.2 公克）扣案可佐（見
      彰化縣警察局彰化分局彰警分偵字第0960010632號刑案偵
      查卷第6 頁，臺灣彰化地方法院檢察署96年度毒偵字第17
      64號卷第11頁），是認被告自白核與事實相符。
（二）依鑑識實務，按海洛因施用入人體後水解還原成嗎啡，再
      循嗎啡之代謝方式排出體外，且吸食或施打煙毒者，經人
      體代謝作用於8 小時內，即有30％之量排出，24小時之後
      ，續有約剩餘量之90％再排出，72小時之後仍有剩餘微量
      排出，吸食或施打者個人體質不同，其排出時間亦會有差
      異；次按甲基安非他命經口服投與後，約70％於24小時內
      自尿液中排出，其尿液內甲基安非他命成分之檢出，與其
      投與甲基安非他命方式、投與量、個人體質、採尿時間、
      檢測儀器之精密有關，通常採尿液是否呈陽性反應，應以
      投與後24小時所採為宜，一般可驗出海洛因代謝物嗎啡及
      甲基安非他命成分之最長時間為1 日至5 日。是依上開說
      明，佐以被告前揭尿液檢驗報告，被告自白於前揭時間分
      別施用第一級毒品海洛因2 次、第二級毒品甲基安非他命
      2 次等語，足認被告自白核與事實相符，堪可採為論罪科
      刑之依據。
（三）被告前因施用毒品案件，經本院以90年毒聲字第3218號裁
      定送強制戒治後，於91年8 月16日執行完畢釋放，此有臺
      灣高等法院被告前案紀錄表及臺灣彰化地方法院檢察署刑
      案資料查註紀錄表各1 份在卷可參。其乃於強制戒治執行
      完畢後5 年內，再為本件施用第一級、第二級毒品之犯行
      ，依毒品危害防制條例第23條第2 項之規定，即應依法追
      訴、審判。
三、核被告甲○○如事實欄一（1） （2） 所為，均係犯毒品危
    害防制條例第10條第1 項之施用第一級毒品罪；其如事實欄
    一（3） （4） 所為，則均係犯同條第2 項之施用第二級毒
    品罪。其分別施用第一級、第二級毒品而持有之低度行為，
    各為分別施用第一級、第二級毒品之高度行為所吸收，均不
    另論罪。被告所犯上開4 罪間，犯意各別，行為殊異，應分
    論併罰。又被告前於89年間，因施用第一、二級毒品案件，
    經本院以89年度訴字第764 號分別判處有期徒刑7 月、5 月
    ，應執行有期徒刑10月確定；於90年間，因施用第一、二級
    毒品案件，經本院以90年度訴字第1357號分別判處有期徒刑
    8 月、6 月，應執行有期徒刑1 年確定，上開2 案經其入監
    接續執行後，於93年1 月20日假釋出監，並於93年5 月16日
    假釋期滿未經撤銷，視為執行完畢，此有臺灣高等法院被告
    前案紀錄表及臺灣彰化地方法院檢察署刑案資料查註紀錄表
    各1 份在卷可考，其於受有期徒刑執行完畢後，5 年以內故
    意再犯本件有期徒刑以上之4 罪，均為累犯，應各依刑法第
    47條第1 項規定，加重其刑。另按刑法第62條所謂「發覺」
    ，固非以有偵查犯罪職權之機關或人員確知其人犯罪無誤為
    必要，而於對其發生嫌疑時，即得謂為已發覺；但此項對犯
    人之嫌疑，仍須有確切之根據得為合理之可疑者，始足當之
    ，若單純主觀上之懷疑，要不得謂已發生嫌疑（最高法院72
    年臺上字第641 號判例意旨參照）。本件有關被告涉犯如事
    實欄一（2） （4） 所載施用海洛因、甲基安非他命之犯行
    ，係因被告為毒品列管人口，於96年4 月21日晚上11時30分
    許，在彰化縣彰化市○○路及辭修路口經警盤查，其於有偵
    查犯罪職權之機關或個人發覺其犯罪前，自動交出海洛因1
    包（淨重0.11公克，空包裝重0.19公克）、甲基安非他命1
    包（警秤毛重約0.2 公克），向現場之員警坦承前開事實欄
    一（2） （4） 所載施用海洛因、甲基安非他命之犯行而自
    首，且主動接受裁判，有警詢筆錄1 份、照片2 張在卷可憑
    （見彰化縣警察局彰化分局彰警分偵字第0960010632號刑案
    偵查卷第1 、2 、13、14頁），足徵被告確係在警員未發現
    有確切之根據得為合理之懷疑前，即主動供述其為本件如事
    實欄一（2） （4） 所載施用海洛因、甲基安非他命之犯行
    ，被告係對於未發覺之罪自首而接受裁判，爰均依自首之規
    定，就其所犯如事實欄一（2） （4） 所載之施用第一、二
    級毒品部分，減輕其刑，並分別依法先加後減之。爰審酌被
    告之素行、犯罪之動機、目的、施用毒品海洛因係戕害自身
    健康、手段、所生危害及其犯罪後之態度等一切情狀，分別
    量處如主文所示之宣告刑。另被告所犯之4 罪均係在96 年4
    月24日以前，且均無中華民國96年罪犯減刑條例所定不適用
    減刑之情形，故應依該條例第2 條第1 項第3 款、第7 條之
    規定，就其宣告刑分別諭知減得之刑，並定其應執行之刑。
    公訴人固對被告如事實欄一（1） 至（4） 所載之犯行，分
    別求處有期徒刑1 年2 月、1 年2 月、1 年、1 年，惟本院
    審酌被告犯罪後自始坦承犯行，態度良好等節後，認公訴人
    之求刑尚屬過重，附予敘明。
四、被告於96年4 月9 日上午11時38分許，為警扣案之顆粒1 包
    （警秤毛重約0.4 公克），經彰化縣警察局以聯勤204 廠製
    造之煙毒檢驗A 包試劑初步檢驗結果，呈安非他命反應，有
    彰化縣警察局查獲毒品危害防制條例毒品初步檢驗報告書1
    紙、照片2 張在卷可稽（見彰化縣警察局彰警刑偵二字第09
    60019443號刑案偵查卷第18-20 頁），佐以被告前開施用甲
    基安非他命之供述，足認係屬第二級毒品甲基安非他命無訛
    ；又被告於96年4 月21日晚上11時30分許，為警查扣之白色
    粉末1 包（淨重0.11公克，空包裝重0. 19 公克），經法務
    部調查局以化學呈色法、氣相層析質譜儀分析法檢驗，含海
    洛因成分，有該局96年8 月3 日調科壹字第09623059660 號
    鑑定書1 紙在卷可查（見臺灣彰化地方法院檢察署96年度毒
    偵字第5290號卷第7 頁），屬第一級毒品；又同日經警扣案
    之甲基安非他命1 包（警秤毛重約0.2 公克），屬第二級毒
    品，應不問屬於犯人與否，均依毒品危害防制條例第18條第
    1 項前段規定，沒收銷燬之。
據上論斷，應依刑事訴訟法第273 條之1第1項、第299條第1項前
段，毒品危害防制條例第10條第1 項、第2 項、第18條第1 項前
段、第23條第2 項，刑法第11條、第47條第1 項、第62條前段、
第51條第5 款，中華民國96年罪犯減刑條例第2 條第1 項第3 款
、第7 條，判決如主文。
本案經檢察官莊佳瑋到庭執行職務。
中　　華　　民　　國　　96　　年　　12　　月　　19　　日
                  刑事第八庭          法  官  林秉暉
以上正本證明與原本無異。
如不服本判決，應於判決送達後10日內，向本院提出上訴書狀，
上訴書狀應「敘述具體上訴理由」，並按他造當事人之人數附繕
本。「切勿逕送上級法院」。
中　　華　　民　　國　　96　　年　　12　　月　　20　　日
                                      書記官  梁高賓
毒品危害防制條例第10條
施用第一級毒品者，處6月以上5年以下有期徒刑。
施用第二級毒品者，處3年以下有期徒刑。
